臺灣基隆地方法院宣示判決筆錄　九十一年度瑞簡字第二號
　　原　　　告　甲○○
　　被　　　告　乙○○
右當事人間九十一年度瑞簡字第二號損害賠償事件於中華民國九十一年二月八日下午
四時在本院民事瑞方簡易法庭公開宣示判決出席職員如左：
　　　　　　　　法　　　官　蔡佳玲
　　　　　　　　法院書記官　陳碧玉
　　　　　　　　通　　　譯　劉春生
朗讀案由兩造均未到
法官朗讀主文宣示判決，並諭知將判決主文、所裁判之訴訟標的及其理由要領，記載
於後：
    主      文
被告應給付原告新臺幣捌萬貳仟陸佰拾伍元，及自民國九十年十二月十八日起至清
償日止，按年息百分之五計算之利息。
原告其餘之訴駁回。
訴訟費用由被告負擔五分之一，餘由原告負擔。
本判決第一項於原告以新臺幣萬元為被告供擔保後，得為假執行。
原告其餘假執行之聲請駁回。
    事實及理由要領
一、原告起訴主張：被告於民國九十年八月三十日晚間十一時五十五分許，駕駛車號
    Ｔ六－二三一九號自用小客車，沿臺北縣瑞芳鎮○○路一○二號縣道由瑞芳往基
    隆方向行駛，途經該縣道八公里附近，因右彎失控侵入對向車道，撞及原告所有
    由第三人張惠珍所駕駛之車號ＳＵ－七四二五號自用小客車左前車頭部位（該車
    號現已變更為三Ｎ－二三三二號），原告之車輛因而受損，爰依侵權行為之法律
    關係，訴請被告賠償該車修理費新臺幣（下同）三十八萬一千七百五十元及自起
    訴狀繕本送達被告之翌日起至清償日止，按年息百分之五計算之利息等語。
二、被告抗辯略以：伊並未侵入對向車道，當時兩車均靠近分向限制線行駛，擦撞後
    伊車身始偏入對向車道，雙方均有過失等語。
三、原告主張被告於九十年八月三十日晚間十一時五十五分許，駕駛Ｔ六－二三一九
    號自用小客車行經臺北縣瑞芳鎮○○路一○二號縣道八公里處，與對向車道由張
    惠珍駕駛原告所有之ＳＵ－七四二五號自用小客車發生碰撞一節，業經本院依職
    權向臺北縣政府警察局瑞芳分局調閱該件車禍之道路交通事故調查報告表、現場
    照片及訊問筆錄等資料查核無訛，且為被告不爭執，堪信屬實。原告另主張本件
    車禍肇事原因係被告右彎失控侵入對向車道，致伊車駕駛人閃避不及而發生碰撞
    一節，為被告否認，被告抗辯車禍之發生肇因於兩車均靠近分向限制線行駛，經
    擦撞後伊車始偏入對向車道，兩車駕駛人均有過失等語。惟查，由前開道路交通
    事故調查報告表之事故現場圖及現場照片內容觀之：該路段就被告行車方向而言
    係一右彎道，被告車輛之撞擊部位係自車頭中央延及左方位置，原告車輛之撞擊
    部位則僅車頭左前方位置，肇事後被告車輛以約四十五度之斜角停於原告車道及
    其車道內，原告車輛則遭被告車輛推擠至其車道右側邊緣護欄後停止，依此客觀
    事證研判，本件肇事原因應係被告於行經右彎道後，其車身仍有部分行駛於對向
    車道內，驚見原告車輛迎面駛來之際，未能及時駛回原車道，反因閃避動作不當
    ，致其車頭中央偏左方部位撞及已試圖向右側閃避之原告車輛左前方部位，並因
    被告車輛存有向左側前進之動力，而將原告車輛推擠至原告車道右側邊緣護欄後
    停止，肇事原因應歸責於被告駕駛行為不當侵入對向車道，原告並無過失，非如
    被告所辯係兩車均靠近分向限制線行駛而發生碰撞，蓋若被告未侵入對向車道而
    兩車均靠近分向限制線行駛，則依一般駕駛人正常向右側偏閃之反應，本件應係
    原告車輛之左前方車頭部位與被告車輛之左前方車頭部位擦撞後，兩車分別向右
    側偏閃而各自停止於自己之車道內，被告車輛怎會向左側推擠原告車輛至車道邊
    緣？被告之抗辯不足採信。
四、按因故意或過失，不法侵害他人之權利者，負損害賠償責任，民法第一百八十四
    條第一項前段定有明文。被告因駕駛過失致原告所有之車輛受損，依上開規定，
    應對原告負賠償責任，其應賠償之金額計算如下：原告所有之車號ＳＵ－七四二
    五號自用小客車於九十年八月三十日車禍受損後，支出修理費三十八萬一千七百
    五十元，業據原告提出估價單三紙、統一發票四紙為證，本院審核原告車輛之受
    損照片佐以被告駕車撞及原告車輛之方向與部位研判，認原告所提出之修理項目
    均屬維修之必要項目，該車因本件車禍受損所需修復費用為三十八萬一千七百五
    十元，堪可認定。惟依民法第一百九十六條規定請求物被毀損所減少之價額，固
    得以修復費用為估定之標準，但以必要者為限，即修理材料以新品換舊品，應予
    折舊。原告之車輛為八十四年二月出廠，於八十四年五月二十日領照使用，有汽
    車行車執照影本在卷可稽，至九十年八月三十日肇事受損時止，依營利事業所得
    稅查核準則第九十五條第八項規定：「固定資產提列折舊採用定率遞減法者，以
    一年為計算單位，其使用期間未滿一年者，按實際使用之月數相當於全年之比例
    計算之，不滿一月者，以一月計」方法計算結果，原告實際使用之年數為六年三
    月又十一日，應以六年四月計，其汽車及附加零件已有折舊，應將折舊部分予以
    扣除。本院依行政院所頒固定資產耐用年數表及固定資產折舊率之規定，自用小
    客車之耐用年數為五年，依定率遞減法每年折舊千分之三百六十九，則原告請求
    之修理費中零件部分為三十三萬二千三百五十元，依上開標準計算折舊額已逾原
    額之十分之九，按採定率遞減法者，其最後一年之折舊額，加歷年折舊累計額，
    其總和不得超過該資產成本原額之十分之九，爰依十分之九計算折舊額為二十九
    萬九千一百十五元，扣除折舊額後，原告所得請求之零件費用為三萬三千二百三
    十五元，連同不應折舊之工資及拖吊費共四萬九千四百元，合計八萬二千六百三
    十五元，於此範圍內經核確有理由，逾此範圍之請求並無理由。
五、從而，原告依侵權行為之法律關係，請求被告給付八萬二千六百三十五元，及自
    起訴狀繕本送達翌日即九十年十二月十八日起至清償日止，按年息百分之五計算
    之利息，為有理由，應予准許；逾上開金額部分之請求，於法無據，應予駁回。
六、原告陳明願供擔保請求宣告假執行，經核原告勝訴部分並無不合，茲酌定相當之
    擔保金額宣告之。原告其餘假執行之聲請，因其訴之駁回而失所依據，應併予駁
    回。
中　　　華　　　民　　　國　  九十一　  年　    二    　月　    八    　日
~B臺灣基隆地方法院瑞芳簡易庭
~B　　法　    官　蔡  佳  玲
右正本證明與原本無異。
本筆錄正本之送達，與判決正本之送達，有同一效力。
對於本件判決如有不服，應於收受送達後二十日內向本院提出上訴書狀，上訴於本院
合議庭，並按他造當事人之人數附具繕本。
中　 　華　　　民　　　國　　 九十一　　年　 　 二　　　月　　 十八　　 日
~B　  法院書記官　陳  碧  玉
